---
title: "Seleccion de un conjunto de datos adicional"
author: "De Fino - Solari Barrios - Wurzel"
date: "`r Sys.Date()`"
output:
  pdf_document: default
  html_document:
    df_print: paged
---

### 1.

Los datos se obtuvieron del sitio Kaggle: <https://www.kaggle.com/datasets/bhuviranga/co2-emissions>

```{r}
df = read.csv('./data/CO2_Emissions.csv')
head(df,5)
```

### 2.

```{r}
#Summary de las cosas del dataset
str(df)
```

La cantidad de observaciones de mi dataset es : 7385

La cantidad de variables es : 12

Pasamos a realizar una pequeña descripción de todas las variables:

> -   Make: fabricante del auto
> -   Model: modelo del auto
> -   Vehicle.Class: carrocería
> -   Engine.Size.L.: tamaño del motor en litros
> -   Cylinders: cantidad de cilindros
> -   Transmission: Transmision
> -   Fuel.Type: tipo de combustible
> -   Fuel.Consumption.City..L.100.km.: consumision de combustible en la ciudad medido en litros sobre 100km
> -   Fuel.Consumption.Hwy..L.100.km.: consumision de combustible en ruta medido en litros sobre 100km
> -   Fuel.Consumption.Comb..L.100.km.: consumision de combustible en ciudad y ruta combinados medido en litros por 100km
> -   Fuel.Consumption.Comb..mpg.: consumision de combustible en ciudad y ruta combinados medido en millas por galón
> -   CO2.Emissions.g.km: emisiones de carbono medido en gramos por kilometro

```{r}
#Librería que vamos a utilizar para analizar mi dataset
suppressPackageStartupMessages(library("dplyr"))

#Tipo de variables: 
length(select_if(df,is.numeric))
length(select_if(df,is.logical))
length(select_if(df,is.character))

#Cantidad de valores faltantes:
sum(sapply(df, function(x) sum(is.na(x))))
```

Mi dataset contiene:

-   7 variables numéricas

-   0 variables lógicas

-   5 variables categóricas

Por otro lado, mi dataset tiene una cantidad total de cero valores NAs

### 3.

Se intentará predecir si las emisiones de carbono del automóvil superarán 200 g/km, calificando para la mayor tasa de impuestos por emisiones (14,75%) según la normativa española IEDMT (Impuesto Esecial sobre Determinados Medios de Transporte, Artículo 65 de la Ley 38/1992). Elegimos establecer el umbral propuesto por España al ser el país cuya normativa fue más clara. Argentina por el momento no tiene una regulación vigente para vehículos particulares.

### 4.

Decidimos realizar una única transformación al conjunto de datos modificando la columna "CO2.Emissions.g.km" donde 1 indica que el vehiculo califica para el impuesto (CO2.Emissions.g.km \> 200 g/km) y 0 si no.

```{r}
mayores_a_200gkm <- df$CO2.Emissions.g.km > 200
mayores_a_200gkm <- as.integer(as.logical(mayores_a_200gkm))

df$CO2.Emissions.g.km <- mayores_a_200gkm
```

### 5.

Creamos el nuevo cvs con los datos transformados

```{r}
write.csv(df, "./data/CO2_Emissions_Transformado.csv", row.names=FALSE)
```
