---
title: "Seleccion de un conjunto de datos adicional"
author: "De Fino - Solari Barrios - Wurzel"
date: "`r Sys.Date()`"
output: pdf_document
---

### 1.

Los datos se obtuvieron del sitio Kaggle: <https://www.kaggle.com/datasets/bhuviranga/co2-emissions>

### 2.

Cantidad de observaciones: 7385

Cantidad de variables: 12

> -   Make: fabricante del auto

> -   Model: modelo del auto

> -   Vehicle Class: carrocería

> -   Engine Size(L): tamaño del motor en litros

> -   Cylinders: cantidad de cilindros

> -   Transmission: Transmision

> -   Fuel Type: tipo de combustible

> -   Fuel Consumption City (L/100 km): consumision de combustible en la ciudad medido en litros sobre 100km

> -   Fuel Consumption Hwy (L/100 km): consumision de combustible en ruta medido en litros sobre 100km

> -   Fuel Consumption Comb (L/100 km): consumision de combustible en ciudad y ruta combinados medido en litros por 100km

> -   Fuel Consumption Comb (mpg): consumision de combustible en ciudad y ruta combinados medido en millas por galón

> -   CO2 Emissions(g/km): emisiones de carbono medido en gramos por kilometro

Tipo de variables: 5 categóricas y 7 numéricas

No se presentan valores faltantes

### 3.

Se intentará predecir si las emisiones de carbono del automóvil superarán 200g/km, calificando para la mayor tasa de impuestos por emisiones (14,75%) según la normativa española IEDMT (Impuesto Esecial sobre Determinados Medios de Transporte, Artículo 65 de la Ley 38/1992). Elegimos establecer el umbral propuesto por España al ser el país cuya normativa fue más clara. Argentina por el momento no tiene una regulación vigente para vehículos particulares.

### 4.

Decidimos realizar una única transformación al conjunto de datos agregando la columna "Impuesto 14,75" donde 1 indica que el vehiculo califica para el impuesto (CO2 Emissions(g/km) \> 200g/km) y 0 si no.

```{r}
df = read.csv('./data/CO2_Emissions.csv')

mayores_a_200gkm <- df$CO2.Emissions.g.km > 200
mayores_a_200gkm <- as.integer(as.logical(mayores_a_200gkm))

df$CO2.Emissions.g.km <- mayores_a_200gkm
```

### 5.

```{r}
write.csv(df, "./data/CO2_Emissions_Transformado.csv", row.names=FALSE)
```
